臺灣新竹地方法院民事簡易判決  
110年度竹簡字第108號
原      告  陳伊靜  
訴訟代理人  陳文錦  
被      告  詹淯鈞  

上列當事人間請求損害賠償事件，本院於民國110年10月18日辯
論終結，判決如下：
    主  文
被告應給付原告新臺幣壹拾貳萬玖仟元，及自民國一０九年十二
月三日起至清償日止，按年息百分之五計算之利息。
原告其餘之訴駁回。
訴訟費用由被告負擔百分之九十九，餘由原告負擔。
本判決第一項得假執行。
    事實及理由
壹、程序部分
一、按訴狀送達後，原告不得將原訴變更或追加他訴，但請求之
    基礎事實同一、擴張或減縮應受判決事項之聲明者，不在此
    限，民事訴訟法第255條第1項第2、3款分別定有明文。查本
    件原告起訴時原以車輛駕駛人陳文錦為原告請求被告賠償車
    輛毀損等損害，並聲明請求：被告應給付原告新臺幣（下同
    ）60萬元，及自起訴狀繕本送達翌日起至清償日止，按年息
    5%計算之利息。嗣則具狀變更車輛所有權人陳伊靜為原告（
    見本院卷第41頁），另於本院言詞辯論期日當庭變更前開聲
    明請求金額部分為：被告應給付原告13萬元（見本院卷第77
    頁）。經核原告所為上開訴之變更，係基於同一基礎事實，
    且屬單純減縮應受判決之聲明，揆諸前揭規定，並無不合，
    自應准許。 
二、本件被告經合法通知，無正當理由而未於最後言詞辯論期日
    到場，核無民事訴訟法第386 條所列各款情形，爰依原告之
    聲請，由其一造辯論而為判決。
貳、實體部分
一、原告起訴主張：被告於民國109年8月8日凌晨1時50分許，在
    新竹市中山路之某串燒店內飲用酒類後，其吐氣所含酒精濃
    度已達每公升0.25毫克，猶於同日凌晨2時15分許，自上開
    處所駕駛車牌號碼000-0000號自小客車搭載友人，行駛於道
    路。嗣於同日凌晨2時18分許，行經新竹市○區○○路000號前
    時，不慎碰撞原告所有停放道路旁之車牌號碼0000-00號自
    小客車（下稱系爭車輛），致系爭車輛嚴重毀損。又系爭車
    輛因無法修復而報廢處理，原告因而受有13萬元之損害，而
    本件既應由被告負肇事責任，即應由其負損害賠償責任。為
    此，爰依侵權行為損害賠償之法律關係提起本件訴訟。並聲
    明：（一）被告應給付原告13萬元及自起訴狀繕本送達翌日
    起至清償日止按年息百分之5計算之利息。（二）訴訟費用
    由被告負擔。
二、被告未於言詞辯論期日到場，亦未提出書狀作何聲明或陳述
    。
三、本院之判斷：
（一）原告主張之前揭事實，業據其提出道路交通事故當事人登
      記聯單、系爭車輛之車輛異動登記書及汽車託售合約書等
      影本為證【見本院109年度竹司調字第315號卷（下稱調字
      卷）第3頁、第62頁、本院卷第51頁】，復經本院依職權
      向新竹市警察局調取本件交通事故之相關資料，經該局於
      109年11月13日以竹市警交字第1090042834號函檢附道路
      交通事故現場圖、調查筆錄、A3類道路交通事故調查報告
      表、道路交通事故當事人酒精測定紀錄表、警用巡邏車行
      車紀錄器影像光碟、影像截圖及現場照片等附卷可稽（見
      本院調字卷第8至45頁），而被告經本院合法通知，未於
      言詞辯論期日到場，亦未提出書狀答辯以供本院斟酌，自
      堪信原告之主張為真實。　　
（二）按汽車行駛時，駕駛人應注意車前狀況，並隨時採取必要
      之安全措施；汽車駕駛人飲用酒類或其他類似物後其吐氣
      所含酒精濃度達每公升0.15毫克或血液中酒精濃度達百分
      之0.03以上，不得駕車，道路交通安全規則第94條第3 項
      及第114條第2款分別定有明文。查本件被告於肇事後所測
      得呼氣中酒精濃度達每公升0.54毫克，有調查筆錄及道路
      交通事故當事人酒精測定紀錄表在卷可稽（見本院調字卷
      第11至12頁、第22頁），又被告於警詢時供稱：其駕駛肇
      事車輛搭載友人沿北大路由西往東方向，右轉中山路往南
      ，右轉時車輛失控，導致撞上對向路旁車輛，其駕車前有
      喝酒，在中山路344巷附近串燒店飲用，喝鐵鋁罐的啤酒
      ，喝1瓶多等語（見本院調字卷第11至12頁），足認被告
      因飲用酒類致其吐氣所含酒精濃度達每公升0.54毫克，已
      超過上開道路交通安全規則所定標準，猶駕駛自用小客車
      上路，復因酒後操控能力減弱、未注意車前狀況，致撞擊
      停放於路邊之系爭車輛，造成系爭車輛受損，被告之駕駛
      行為顯有過失，亦與系爭車輛損害結果間具有相當因果關
      係，是被告就本件肇事應負過失侵權行為責任，洵堪認定
      。　　
（三）次按因故意或過失，不法侵害他人之權利者，負損害賠償
      責任；汽車、機車或其他非依軌道行駛之動力車輛，在使
      用中加損害於他人者，駕駛人應賠償因此所生之損害；不
      法毀損他人之物者，被害人得請求賠償其物因毀損所減少
      之價額，民法第184條第1項前段、第191條之2本文、第19
      6條分別定有明文。又按負損害賠償責任者，除法律另有
      規定或契約另有訂定外，應回復他方損害發生前之原狀；
      上開情形，債權人得請求支付回復原狀所必要之費用，以
      代回復原狀；不能回復原狀或回復顯有重大困難者，應以
      金錢賠償其損害，民法第213條第1項、第3項、第215條亦
      有明文。準此，若回復原狀已屬不能或顯有重大困難者，
      被害人自得請求依民法第215條以金錢賠償其損害。經查
      ，原告主張系爭車輛因本件事故受損嚴重，經送廠估修結
      果，維修費用為15萬元左右，且車廠表示修復後不保證車
      輛行車安全，故已將系爭車輛報廢乙節，業據其提出系爭
      車輛之車輛異動登記書為證（見本院調字卷第62頁），並
      有事故當日警方所拍攝之系爭車輛受損照片存卷可佐（見
      調字卷第29至31頁、第44至45頁），堪信系爭車輛已無修
      復之可能，依上開規定及說明，原告自得請求以金錢賠償
      其損害。
（四）再者，損害賠償之目的既在於填補所生之損害，其應回復
      者，係應有之狀態。系爭車輛經新竹市汽車商業同業公會
      鑑定結果，系爭車輛於109年9月車禍前之市場交易價值為
      12～13萬元左右，有新竹市汽車商業同業公會110年9月23
      日（110）竹市汽車商欽字第023號函檢附之鑑定報告書在
      卷可稽（見本院卷第59至63頁），參照上揭說明，損害賠
      償之目的在於回復物之應有狀態，並參以系爭車輛車齡、
      受損情形等情，應認系爭車輛於本件事故發生時之市場價
      格為13萬元，尚屬合理。又系爭車輛報廢後，原告業已獲
      行政院環境保護署發給廢車回收獎勵金1,000元，有行政
      院環境保護署110年10月1日環署基字第1100063505號函附
      卷可參（見本院卷第71頁），且為原告所不爭執，準此，
      系爭車輛因本件車禍受有之減少價額應為129,000元（計
      算式如下：130,000元－1,000元＝129,000元）。是原告請
      求被告賠償系爭車輛殘值之差額129,000元，自屬有據，
      應予准許，逾此部分，則無理由，應予駁回。
（五）又給付無確定期限者，債務人於債權人得請求給付時，經
      其催告而未為給付，自受催告時起，負遲延責任。其經債
      權人起訴而送達訴狀，或依督促程序送達支付命令，或為
      其他相類之行為者，與催告有同一之效力；遲延之債務，
      以支付金錢為標的者，債權人得請求依法定利率計算之遲
      延利息。但約定利率較高者，仍從其約定利率；應付利息
      之債務，其利率未經約定，亦無法律可據者，週年利率為
      5%，民法第229條第2項、第223條第1項、第203條定有明
      文。本件原告依侵權行為之法律關係請求被告賠償，係未
      約定期限之給付，亦未約定遲延利率，是原告請求被告自
      本件起訴狀繕本送達翌日即109年12月3日（見本院調字卷
      第52頁）起，按年息5%給付遲延利息，亦屬有據。
（六）綜上所述，原告依侵權行為之法律關係，請求被告給付12
      9,000元，及自109年12月3日起至清償日止，按年息5%計
      算之利息，為有理由，應予准許，逾此部分之請求，則無
      理由，應予駁回。
四、本件原告勝訴部分，係依簡易程序而為被告敗訴之判決，爰
    依民事訴訟法第389條第1項第3款之規定，依職權宣告假執
    行。
五、訴訟費用負擔之依據：民事訴訟法第79條。
中　　華　　民　　國　　110 　年　　11　　月　　8 　　日
                  民事第二庭  法  官  張詠晶
以上正本係照原本作成。
如不服本判決，須於本判決送達後二十日內向本院提出上訴狀（須按他造當事人之人數附繕本）。　　　　　　　　　　　　
中　　華　　民　　國　　110 　年　　11　　月　　8 　　日
                              書記官   蔡美如